---
title: "Lista 2 - CE1 - Visualização: Solução"
author: ['Jonathan Mendes de Almeida - 18/0048775', 'jonathanalmd@gmail.com', 'jonathan@aluno.unb.br','https://jonyddev.github.io']
lang: en
date: "`r format(Sys.time(), '%d de %B de %Y')`"
output:
    pdf_document:
      latex_engine: xelatex
---
# Importar `tidyverse`
```{r eval = TRUE}
library(tidyverse) 
library(nycflights13) 
```

# Questão 1 (5.2.4-1) 
> Encontre os vôos que:

> 1.1 Tinham um atraso de chegada de duas ou mais horas

**(Resposta)** `arr_delay` in minutes
```{r eval = TRUE}
filter(flights, arr_delay >= 120)
```

> 1.2 Voaram para Houston (`IAH` ou `HOU`) 

**(Resposta)** 
```{r eval = TRUE}
filter(flights, dest %in% c('IAH','HOU'))
```

> 1.3 Foram operados pela United, American ou Delta

**(Resposta)** 
```{r eval = TRUE}
filter(flights, carrier %in% c('UA','AA', 'DL'))
```

> 1.4 Partiram no verão (Julho, Agosto e Setembro)

**(Resposta)** `month` é um inteiro entre 1 e 12
```{r eval = TRUE}
filter(flights, month %in% c(7:9))
```

> 1.5 Chegaram com mais de duas horas de atraso, mas não saíram atrasados

**(Resposta)** `arr_delay` in minutes
```{r eval = TRUE}
filter(flights, arr_delay > 120 & dep_delay <= 0)
```

> 1.6 Foram adiados por pelo menos uma hora, mas rcuperaram mais de 30 minutos de atraso durante o vôo

**(Resposta)** `dep_delay` e `arr_delay` em minutos
```{r eval = TRUE}
filter(flights, dep_delay >= 60 & air_time > 30)
```

> 1.7 Partiram entre meia-noite e 6 da manhã (inclusive)

**(Resposta)**
`dep_time` exatamente meia noite ou antes de 6 horas. _Aqui, '600' é 6:00 e '2400' é 00:00_

```{r eval = TRUE}
filter(flights, dep_time == 2400 | dep_time < 600)
```

# Questão 2 (5.3.1-4)
> Quais vôos viajaram a maior distância? Quais viajaram a menor distância?

**(Resposta)** Para achar os vôos que viajaram a maior distância devemos usar o `arrange()` e o  `desc()` com a variável `distance`:

```{r eval = TRUE}
arrange(flights, desc(distance))
```

E para achar os vôos que viajaram a menor distância, basta usar o `arrange()` com `distance`:

```{r eval = TRUE}
arrange(flights, distance)
```

# Questão 3 (5.4.1-3)
> O que a função `one_of()` faz? Por que isso pode ser útil em conjunto com este vetor? 

```{r eval = TRUE}
vars <- c("year", "month", "day", "dep_delay", "arr_delay")
```

**(Resposta)** 


```{r eval = TRUE}
select(flights, one_of(vars))
```

Com o `one_of` você pode usar vetores (nesse exemplo é um vetor chamado `vars`) com o `select()` para selecionar variáveis de interesse.

# Questão 4 (5.6.7-4)
> Observe o número de vôos cancelados por dia.

> 1. Existe um padrão?
> 2. A proporção dos vôos cancelados está relacionada ao atraso médio?

**(Resposta)**

Primeiro vamos comparar a quantidade de vôos cancelados com a quantidade de vôos não cancelados:

```{r eval = TRUE}
dff <- mutate(flights, canceled = (is.na(arr_delay)) | is.na(dep_delay))
ggplot(data = dff) +
    geom_bar(mapping = aes(x = canceled, y = ..prop.., group = 1))
```

É possível verificar que a mais porte dos vôos não são cancelados. Agora vamos verificar o horário marcado e tempo de vôo marcado para os vôos que foram cancelados:

```{r eval = TRUE}
# dff <- filter(dff, is.na(arr_delay), is.na(dep_delay))
dff <- 
  flights %>%
  mutate(canceled = (is.na(arr_delay)) | is.na(dep_delay)) %>%
  filter(canceled == TRUE)
dff
```

```{r eval = TRUE}
ggplot(data = dff) +
    geom_point(mapping = aes(y = sched_dep_time, x = sched_arr_time))
```

Analisando esse último gráfico é possível observar que vôos que não são muito longos normalmente não são os vôos que atrasam. 

Agora vamos separar os vôos por dia e verificar a média de atraso e a proporção. Primeiramente vamos adicionar a coluna para dizer se o vôo foi cancelado ou não e depois agrupar os vôos por dia:

```{r eval = TRUE}
df <-
  flights %>%
  mutate(canceled = (is.na(arr_delay) | is.na(dep_delay))) %>%
  group_by(day, month, year)
df
```

Agora vamos sumarizar e verificar a proporção de vôos cancelados e o atraso médio:

```{r eval = TRUE}
df <-
  df %>%
  summarise(canceled_prop = mean(canceled),
            delay_avg = mean(dep_delay, na.rm = TRUE))
df
```

Com isso, só falta plotar o resultado obtido:

```{r eval = TRUE}
ggplot(df, aes(x = delay_avg, canceled_prop)) +
  geom_point()
```

Como é possível verificar no gráfico acima, existe uma relação entre a proporção do número de vôos cancelados e o atraso médio, se concentrando bastante em uma média de atraso baixa. No entanto, também é possível observar que há alguns _outliers_.


```{r eval = TRUE}
flights <- flights %>%
  mutate(cancelado = is.na(dep_delay))

flights %>%
  summarise(frac_cancelado = mean(cancelado),
            numero_cancelado = sum(cancelado))

flights %>%
  group_by(year, month, day) %>%
  summarise(frac_cancelado = mean(cancelado)) %>%
  geom_point() 

```



# Questão 5 (5.6.7-5)
> Qual transportadora tem os piores atrasos? Desafio: você pode desenredar os efeitos de aeroportos ruins versus operadoras ruins? Porque ou porque não? (Sugestão: pense sobre `flights %>% group_by(carrier, dest) %>% summarize(n())`)

**(Resposta)**
Vamos organizar os dados agrupando por transportadora e depois sumarizar verificando o atraso:

```{r eval = TRUE}
flights %>%
  group_by(carrier) %>%
  summarise(arr_delay = mean(arr_delay, na.rm = TRUE))
```

Verificando o resultado obtido acima, é possível concluir que a transportadora F9 é a que mais atrasa (21.9), seguido da transportadora FL (20.1). Para comparar os atrasos de aeroportos 'ruins' versus transportadoras 'ruins' basta calcular o atraso médio de todos os vôos que decolam/pousam nesse aeroporto. É possível, por exemplo, que uma transportadora específica seja duramente prejudicada devido ao aeroporto ruim caso maior parte dos vôos sejam saindo desse aeroporto ou chegando até ele. Isso é apenas um exemplo de como é possível relacionar esses fatores.

# Questão 6 (5.7.1-4)
> Para cada destino, calcule o total de minutos de atraso. Para cada vôo (variável `flight`), calcule a proporção do atraso total para o seu destino que ele gera.

**(Resposta)**

Vamos adicionar uma coluna com o total de minutos de atraso, considerando apenas vôos que realmente atrasaram:

```{r eval = TRUE}
dfflights <- flights %>%
  filter(!is.na(arr_delay), arr_delay > 0) %>%  
  group_by(dest) %>%
  mutate(total_delay_minutes = sum(arr_delay))
dfflights
```

Agora vamos adicionar uma coluna com a proporção do atraso total:

```{r eval = TRUE}
dfflights <- dfflights %>%
  mutate(prop_delay = arr_delay / sum(arr_delay))
dfflights
```

Para verificar as duas colunas adicionadas basta utilizar `select()`

```{r eval = TRUE}
select(dfflights, total_delay_minutes, prop_delay)
```


