---
title: "Lista 2 - CE1 - Visualização: Solução"
author: ['Jonathan Mendes de Almeida - 18/0048775', 'jonathanalmd@gmail.com', 'jonathan@aluno.unb.br','https://jonyddev.github.io']
lang: en
date: "`r format(Sys.time(), '%d de %B de %Y')`"
output:
    pdf_document:
      latex_engine: xelatex
---
# Importar `tidyverse`
```{r eval = TRUE}
library(tidyverse) 
library(nycflights13) 
```

# Questão 1 (5.2.4-1) 
> Encontre os vôos que:

> 1.1 Tinham um atraso de chegada de duas ou mais horas

**(Resposta)** `arr_delay` in minutes
```{r eval = TRUE}
filter(flights, arr_delay >= 120)
```

> 1.2 Voaram para Houston (`IAH` ou `HOU`) 

**(Resposta)** 
```{r eval = TRUE}
filter(flights, dest %in% c('IAH','HOU'))
```

> 1.3 Foram operados pela United, American ou Delta

**(Resposta)** 
```{r eval = TRUE}
filter(flights, carrier %in% c('UA','AA', 'DL'))
```

> 1.4 Partiram no verão (Julho, Agosto e Setembro)

**(Resposta)** `month` é um inteiro entre 1 e 12
```{r eval = TRUE}
filter(flights, month %in% c(7:9))
```

> 1.5 Chegaram com mais de duas horas de atraso, mas não saíram atrasados

**(Resposta)** `arr_delay` in minutes
```{r eval = TRUE}
filter(flights, arr_delay > 120 & dep_delay <= 0)
```

> 1.6 Foram adiados por pelo menos uma hora, mas rcuperaram mais de 30 minutos de atraso durante o vôo

**(Resposta)** `dep_delay` e `arr_delay` em minutos
```{r eval = TRUE}
filter(flights, dep_delay >= 60 & air_time > 30)
```

> 1.7 Partiram entre meia-noite e 6 da manhã (inclusive)

**(Resposta)**
`dep_time` exatamente meia noite ou antes de 6 horas. _Aqui, '600' é 6:00 e '2400' é 00:00_

```{r eval = TRUE}
filter(flights, dep_time == 2400 | dep_time < 600)
```

# Questão 2 (5.3.1-4)
> Quais vôos viajaram a maior distância? Quais viajaram a menor distância?

**(Resposta)** Para achar os vôos que viajaram a maior distância devemos usar o `arrange()` e o  `desc()` com a variável `distance`:

```{r eval = TRUE}
arrange(flights, desc(distance))
```

E para achar os vôos que viajaram a menor distância, basta usar o `arrange()` com `distance`:

```{r eval = TRUE}
arrange(flights, distance)
```

# Questão 3 (5.4.1-3)
> O que a função `one_of()` faz? Por que isso pode ser útil em conjunto com este vetor? 

```{r eval = TRUE}
vars <- c("year", "month", "day", "dep_delay", "arr_delay")
```

**(Resposta)** 


```{r eval = TRUE}
select(flights, one_of(vars))
```

Com o `one_of` você pode usar vetores (nesse exemplo é um vetor chamado `vars`) com o `select()` para selecionar variáveis de interesse.
