---
title: "Lista 3 - CE1 - Visualização: Solução Capítulo 7"
author: ['Jonathan Mendes de Almeida - 18/0048775', 'jonathanalmd@gmail.com', 'jonathan@aluno.unb.br','https://jonyddev.github.io']
lang: en
date: "`r format(Sys.time(), '%d de %B de %Y')`"
output:
    pdf_document:
      latex_engine: xelatex
---
# Importar `tidyverse` e outros pacotes necessários para este capítulo.

```{r eval = TRUE}
library(tidyverse)
library(nycflights13) 
```

# Plotar múltiplos gráficos em uma página 

fonte: http://www.cookbook-r.com/Graphs/Multiple_graphs_on_one_page_(ggplot2)/

```{r eval = TRUE}
multiplot <- function(..., plotlist=NULL, file, cols=1, layout=NULL) {
  library(grid)

  plots <- c(list(...), plotlist)

  numPlots = length(plots)

  if (is.null(layout)) {
    layout <- matrix(seq(1, cols * ceiling(numPlots/cols)),
                    ncol = cols, nrow = ceiling(numPlots/cols))
  }

 if (numPlots==1) {
    print(plots[[1]])

  } else {
    grid.newpage()
    pushViewport(viewport(layout = grid.layout(nrow(layout), ncol(layout))))

    for (i in 1:numPlots) {
      matchidx <- as.data.frame(which(layout == i, arr.ind = TRUE))

      print(plots[[i]], vp = viewport(layout.pos.row = matchidx$row,
                                      layout.pos.col = matchidx$col))
    }
  }
}
```

# Capítulo 7 - Análise Exploratória de Dados

## 7.3.4

### Exercício 1
> Explore the distribution of each of the x, y, and z variables in diamonds. What do you learn? Think about a diamond and how you might decide which dimension is the length, width, and depth.

**(Resposta)**

Primeiramente, vamos plotar os histogramas para analisar cada uma das variáveis:

```{r eval = TRUE}
px <- ggplot(diamonds) + 
  geom_histogram(mapping = aes(x = x), binwidth = 0.1) +
  coord_cartesian(xlim = c(0, 60), ylim = c(0, 100))

py <- ggplot(diamonds) + 
  geom_histogram(mapping = aes(x = y), binwidth = 0.1) +
  coord_cartesian(xlim = c(0, 60), ylim = c(0, 100))

pz <- ggplot(diamonds) + 
  geom_histogram(mapping = aes(x = z), binwidth = 0.1) +
  coord_cartesian(xlim = c(0, 60), ylim = c(0, 100))

pall <- multiplot(px, py, pz, cols=1)

pall
```

Primeiro vamos aos comentários: foi necessário colocar um limite de 0 a 60 no eixo X porque para a variável Y há outliers em valores que estão na casa de 55 a 60 (enquanto da variável X não há valor acima de 10 e da variável Z não passa de 40). Os outliers são os diamantes grandes, o nos mostra que maior parte dos diamantes são pequenos. No entanto, com essa escala no eixo Y (contagem) fica difícil de observar esses outliers pois grande parte das observações possuem valores entre 3 e 10 para a variável X, 2 e 12 para a variável Y e 2 e 10 para a variável Z (aproximadamente) - que são os diamantes pequenos. Uma vez que descobrimos que os outliers são os diamantes grantes, vamos modificar a escala do eixo X e Y de forma a melhorar a visualizacão da distribuição da maior parte dos dados (ignorando maior parte dos outliers):

```{r eval = TRUE}
px <- ggplot(diamonds) + 
  geom_histogram(mapping = aes(x = x), binwidth = 0.1) +
  coord_cartesian(xlim = c(2, 10), ylim = c(0, 5000))

py <- ggplot(diamonds) + 
  geom_histogram(mapping = aes(x = y), binwidth = 0.1) +
  coord_cartesian(xlim = c(2, 10 ), ylim = c(0, 5000))

pz <- ggplot(diamonds) + 
  geom_histogram(mapping = aes(x = z), binwidth = 0.1) +
  coord_cartesian(xlim = c(2, 10), ylim = c(0, 5000))

pall <- multiplot(px, py, pz, cols=1)

pall
```

Dessa forma, fica mais fácil de comparar a distribuição de cada uma das variáveis e então verificar que o tamanho no eixo X e Y são extremamente semelhantes. Também é possível verificar que a profundidade tem varlores mais baixos. Verificando isso, podemos supor que X e Y representam tamanho e largura, pois verificando os histogramas foi possível observar uma proporção, algo muito provavelmente desejado para cortes de diamantes. E com isso, a variável Z seria a profundidade do diamante, o que faz sentido uma vez que Z possui valores menores do que X e Y na sua grande maioria. 

### Exercício 2
> Explore the distribution of price. Do you discover anything unusual or surprising? (Hint: Carefully think about the binwidth and make sure you try a wide range of values.)

**(Resposta)**

Primeiro vamos plotar um histograma geral dos preços e a partir disso decidir como prosseguir com a análise:

```{r eval = TRUE}
ggplot(diamonds) + 
  geom_histogram(mapping = aes(x = price), binwidth = 100) +
  coord_cartesian(xlim = c(0, 20000), ylim = c(0, 1600))
```

Observando o histograma é possível verificar que grande parte dos diamantes custam menos do que 5000. Vamos filtrar os dados de forma a observar somente os diamantes "mais baratos" (valores abaixo de 5000):

```{r eval = TRUE}
ggplot(filter(diamonds, price < 5000)) + 
  geom_histogram(mapping = aes(x = price), binwidth = 50) +
  coord_cartesian(xlim = c(0, 5000), ylim = c(0, 1600))
```

Esse gráfico nos mostra que temos uma grande concentração de diamantes que custam entre 500 e 1500 (e inclusive tem um _gap_ no 1500!), interessante! Vamos filtrar os dados de forma a analisar apenas os diamantes que custam entre 500 e 1500!

```{r eval = TRUE}
ggplot(filter(diamonds, price > 500 & price < 1500)) + 
  geom_histogram(mapping = aes(x = price), binwidth = 50) +
  coord_cartesian(xlim = c(500, 1500), ylim = c(0, 1600))
```

Muito interessante! Podemos verificar o curioso fato de que não há diamantes que custam 1500 e verificar que grande parte dos diamantes custem entre 500 e 5000~8000. Poucos são os diamantes que custam mais que 1000. 

Vamos tentar relacionar esses dados de preço com o corte do diamante:

```{r eval = TRUE}
ggplot(diamonds, mapping = aes(x = price, colour = cut)) + 
  geom_freqpoly(binwidth = 100)
```

Aha! É possível verificar que a maior parte dos diamantes mais baratos são os diamantes com corte _Ideal_! Vamos filrar os dados três vezes para analisar os cortes dos diamantes com preço entre 500 e 2000, entre 2000 e 7000 e depois os com preço entre 13000 e 18000.

```{r eval = TRUE}
ggplot(filter(diamonds, price > 500 & price < 2000), mapping = aes(x = price, colour = cut)) + 
  geom_freqpoly(binwidth = 100)
```

Com esse gráfico é posível mais uma vez verificar a predomiância dos cortes _Ideal_ para os diamantes mais baratos.

```{r eval = TRUE}
ggplot(filter(diamonds, price > 2000 & price < 7000), mapping = aes(x = price, colour = cut)) + 
  geom_freqpoly(binwidth = 100)
```

Para valores "medianos" é possível verificar que o corte _Ideal_ não se destaca tanto quanto antes e os outros cortes começam a ter mais frequência também. 

```{r eval = TRUE}
ggplot(filter(diamonds, price > 13000 & price < 18000), mapping = aes(x = price, colour = cut)) + 
  geom_freqpoly(binwidth = 100)
```

Para os diamantes mais caros é possível verificar que os com cortes _Premium_ predominam, o que faz muito sentido!

Vamos plotar todos esses quatro gráficos em conjunto para visualizar melhor:

```{r eval = TRUE}
allprice <- ggplot(diamonds, mapping = aes(x = price, colour = cut)) + 
  geom_freqpoly(binwidth = 500)

cprice <- ggplot(filter(diamonds, price > 500 & price < 2000), mapping = aes(x = price, colour = cut)) + 
  geom_freqpoly(binwidth = 500)

mprice <- ggplot(filter(diamonds, price > 2000 & price < 7000), mapping = aes(x = price, colour = cut)) + 
  geom_freqpoly(binwidth = 500)

oprice <- ggplot(filter(diamonds, price > 13000 & price < 18000), mapping = aes(x = price, colour = cut)) + 
  geom_freqpoly(binwidth = 500)

dpall <- multiplot(allprice, cprice, mprice, oprice, cols=2)
```

Muito legal!

### Exercício 3
> How many diamonds are 0.99 carat? How many are 1 carat? What do you think is the cause of the difference?

**(Resposta)**

Vamos filtrar os dados de forma a pegar apenas os diamantes com carat entre 0.99 e em seguida vamos usar a função `count()` para verificar as ocorrências.

```{r eval = TRUE}
diamonds %>%
  filter(carat >= 0.99, carat <= 1) %>%
  count(carat)
```

É possível ver que temos muito mais diamantes com carat igual a 1. A diferença é muito consideravel e provavelmente se deve ao arredondamento do valor uma vez que, ao verificar o que significa o carat de um diamante verifiquei que é uma medida relacionada à medida aparente do diamante (http://4cs.gia.edu/en-us/diamond-carat-weight/).


## 7.4.1

### Exercício 1
> What happens to missing values in a histogram? What happens to missing values in a bar chart? Why is there a difference?

**(Resposta)**

Para histogramas, os valores perdidos são ignorados. Já para gráfico de barras, o valor perdido é considerado como uma categoria (o que pode ser interessante para visualizar quantos valores perdidos temos no nosso dataset). 

### Exercício 2
> What does na.rm = TRUE do in mean() and sum()?

**(Resposta)**

Serve para retirar os valores perdodos do vetor para quando for calcular a média ou a soma de valores desse vetor (ignorar os `NA` no cálculo de média e soma).


## 7.5.1.1

### Exercício 1
> Use what you’ve learned to improve the visualisation of the departure times of cancelled vs. non-cancelled flights.

**(Resposta)**

Vamos usar o boxplot para visualizar melhor!

```{r eval = TRUE}
cflights <- mutate(flights, canceled = is.na(dep_time)) 
  
ggplot(cflights, mapping = aes(y = sched_dep_time, x = canceled)) +
    geom_boxplot()
```

Modificando a forma de representação do tempo:

```{r eval = TRUE}
hflights <- mutate(cflights, 
                  shour = sched_dep_time %/% 100,
                  smin = sched_dep_time %% 100,
                  sched_dep_time = shour + smin / 60
                  ) 
  
ggplot(hflights, mapping = aes(y = sched_dep_time, x = canceled)) +
    geom_boxplot()
```

Bem melhor para visualizar!

### Exercício 2
>What variable in the diamonds dataset is most important for predicting the price of a diamond? How is that variable correlated with cut? Why does the combination of those two relationships lead to lower quality diamonds being more expensive?

**(Resposta)**

A variável mais relevante para prever o preço de um diamante é a variável carat (http://4cs.gia.edu/en-us/diamond-carat-weight/). Vamos fazer um boxplot para verificar a relação entre carat e cut:

```{r eval = TRUE}
ggplot(diamonds, mapping = aes(x = cut, y = carat)) +
  geom_boxplot()
```

É possível ver que há alguns outliers nesse plot, em que temos o diamante de corte `fair` com o maior carat, o que é algo que me surpreendeu. Sempre que temos outliers temos diferentes justificativas que podemos supor. Para essa situação podemos dizer que é algo devido ao modo em que os diamantes foram escolhidos para serem vendidos, em que diamantes grandes não precisam ter um corte muito bem trabalhado para serem vendidos (pois por exemplo, eles podem ser divididos para fazer mais diamantes menores e então o corte será aprimorado). É difícil apontar uma justificativa certeira para isso.

### Exercício 3
> Install the ggstance package, and create a horizontal boxplot. How does this compare to using coord_flip()?

**(Resposta)**

Instalar e importar o pacote:

```{r eval = TRUE}
#install.packages("ggstance")
library(ggstance)
```

Com o ggstance, o código para fazer o boxplot na horizontal fica mais legível uma vez que a variável no eixo x fica "realmente" no eixo x e a variável y também. Veja:

```{r eval = TRUE}
ggplot(data = mpg, mapping = aes(y = reorder(class, hwy, FUN = median), x = hwy)) +
  geom_boxploth()
```

Lembre que durante o capítulo foi feito este plot:

```{r eval = TRUE}
ggplot(data = mpg) +
  geom_boxplot(mapping = aes(x = reorder(class, hwy, FUN = median), y = hwy)) +
  coord_flip()
```

Os dois plots são identicos mas o código do primeiro é melhor para ler e saber o que vai acontecer (dado que você sabe o que significa `geom_boxploth()` - boxplot horizontal).

### Exercício 4
> One problem with boxplots is that they were developed in an era of much smaller datasets and tend to display a prohibitively large number of “outlying values”. One approach to remedy this problem is the letter value plot. Install the lvplot package, and try using geom_lv() to display the distribution of price vs cut. What do you learn? How do you interpret the plots?

**(Resposta)**

Instalar e importar o pacote:

```{r eval = TRUE}
#install.packages("lvplot")
library(lvplot)
```

Vamos fazer o plot:

```{r eval = TRUE}
ggplot(diamonds, mapping = aes(x = cut, y = price)) +
  geom_lv()
```

Observando o gráfico eu interpretaria mais ou menos como se interpreta um boxlot. É bem útil para grande quantidade de dados orque fica melhor para diferenciar quantis e quartis, por exemplo. É uma boa alternativa para comprar com o boxplot e verificar melhor a distribuição dos dados.


## 7.5.2.1

### Exercício 2
> Use geom_tile() together with dplyr to explore how average flight delays vary by destination and month of year. What makes the plot difficult to read? How could you improve it?

**(Resposta)**

```{r eval = TRUE}
flights %>%
  group_by(month, dest) %>%
  summarise(dep_delay = mean(dep_delay, na.rm = TRUE)) %>%
  ggplot(aes(x = factor(month), y = dest, fill = dep_delay)) +
  geom_tile()
```

Como é possível verificar nesse último plot, é ruim ler as labels de destino (eixo y), a paleta de cores não ajuda na visualização/diferenciação dos resultados e há muitos valores perdidos. É possível melhorar isso se o plot for visualizado com zoom de forma que as labels do eixo Y não fiquem uma por cima da outra, modificando a paleta de cores utilizada para plotar e por fim, removendo os valores perdidos. 

### Exercício 3 
> Why is it slightly better to use aes(x = color, y = cut) rather than aes(x = cut, y = color) in the example above?

**(Resposta)**

É melhor usar a variável categórica com mais categorias no eixo Y e a com menos no eixo X.


## 7.5.3.1

### Exercício 2
> Visualise the distribution of carat, partitioned by price.

**(Resposta)**

Vamos fazer um boxlpot dividido em 5 partes:

```{r eval = TRUE}
ggplot(diamonds, mapping = aes(x = cut_number(price, 5), y = carat)) +
  geom_boxplot()
```

### Exercício 3 
> How does the price distribution of very large diamonds compare to small diamonds. Is it as you expect, or does it surprise you?

**(Resposta)**

A distribuição de diamantes muito grandes varia mais do que a de diamantes menores e isso é algo que eu esperava uma vez que, como já comentado em um exercício anterior, diamantes pequenos devem ser 'melhores' para serem vendidos de forma lucrativa (melhores no caso seriam diamantes com cortes/cores melhores). Ou seja, diamantes pequenos são mais homogêneos pois há um 'padrão' de mercado mais bem definido quando comparado com o comércio de diamantes grandes. Essa é a minha conclusão baseado no pouco que pude pesquisar sobre o mercado diamantes durante a realização desses exercícios.

### Exercício 4 
> Combine two of the techniques you’ve learned to visualise the combined distribution of cut, carat, and price.

**(Resposta)**

Vamos usar aquela partição que foi feita no exercício 2 (7.5.3.1) em conjunto com boxplot e utilizando cores para diferenciar os cortes:

```{r eval = TRUE}
ggplot(diamonds, aes(x = cut_number(price, 5), y = carat, colour = cut)) +
  geom_boxplot()
```

### Exercício 5 
> Two dimensional plots reveal outliers that are not visible in one dimensional plots. For example, some points in the plot below have an unusual combination of x and y values, which makes the points outliers even though their x and y values appear normal when examined separately.

```{r eval = TRUE}
ggplot(data = diamonds) +
  geom_point(mapping = aes(x = x, y = y)) +
  coord_cartesian(xlim = c(4, 11), ylim = c(4, 11))
```

> Why is a scatterplot a better display than a binned plot for this case?

**(Resposta)**

O gráfico de pontos mostra melhor porque há uma forte relação entre as variáveis x e y (como já comentado nos primeiros exercícios do capítulo). Com esse gráfico fica simples verificar que essa distribuição de dados poderia ser adequada a um modelo facilmente.



