---
title: "Lista 3 - CE1 - Visualização: Solução"
author: ['Jonathan Mendes de Almeida - 18/0048775', 'jonathanalmd@gmail.com', 'jonathan@aluno.unb.br','https://jonyddev.github.io']
lang: en
date: "`r format(Sys.time(), '%d de %B de %Y')`"
output:
    pdf_document:
      latex_engine: xelatex
---
# Importar `tidyverse` e outros pacotes necessários para este capítulo.

```{r eval = TRUE}
library(tidyverse)
#library(viridis)
#library(forcats)
#library(nycflights13) 
```

# Plotar múltiplos gráficos em uma página (fonte: http://www.cookbook-r.com/Graphs/Multiple_graphs_on_one_page_(ggplot2)/)

```{r eval = TRUE}
multiplot <- function(..., plotlist=NULL, file, cols=1, layout=NULL) {
  library(grid)

  plots <- c(list(...), plotlist)

  numPlots = length(plots)

  if (is.null(layout)) {
    layout <- matrix(seq(1, cols * ceiling(numPlots/cols)),
                    ncol = cols, nrow = ceiling(numPlots/cols))
  }

 if (numPlots==1) {
    print(plots[[1]])

  } else {
    grid.newpage()
    pushViewport(viewport(layout = grid.layout(nrow(layout), ncol(layout))))

    for (i in 1:numPlots) {
      matchidx <- as.data.frame(which(layout == i, arr.ind = TRUE))

      print(plots[[i]], vp = viewport(layout.pos.row = matchidx$row,
                                      layout.pos.col = matchidx$col))
    }
  }
}
```

# Capítulo 7 - Análise Exploratória de Dados

## 7.3.4

### Exercício 1
> Explore the distribution of each of the x, y, and z variables in diamonds. What do you learn? Think about a diamond and how you might decide which dimension is the length, width, and depth.

**(Resposta)**

Primeiramente, vamos plotar os histogramas para analisar cada uma das variáveis:

```{r eval = TRUE}
px <- ggplot(diamonds) + 
  geom_histogram(mapping = aes(x = x), binwidth = 0.1) +
  coord_cartesian(xlim = c(0, 60), ylim = c(0, 100))

py <- ggplot(diamonds) + 
  geom_histogram(mapping = aes(x = y), binwidth = 0.1) +
  coord_cartesian(xlim = c(0, 60), ylim = c(0, 100))

pz <- ggplot(diamonds) + 
  geom_histogram(mapping = aes(x = z), binwidth = 0.1) +
  coord_cartesian(xlim = c(0, 60), ylim = c(0, 100))

pall <- multiplot(px, py, pz, cols=1)

pall
```

Primeiro vamos aos comentários: foi necessário colocar um limite de 0 a 60 no eixo X porque para a variável Y há outliers em valores que estão na casa de 55 a 60 (enquanto da variável X não há valor acima de 10 e da variável Z não passa de 40). Os outliers são os diamantes grandes, o nos mostra que maior parte dos diamantes são pequenos. No entanto, com essa escala no eixo Y (contagem) fica difícil de observar esses outliers pois grande parte das observações possuem valores entre 3 e 10 para a variável X, 2 e 12 para a variável Y e 2 e 10 para a variável Z (aproximadamente) - que são os diamantes pequenos. Uma vez que descobrimos que os outliers são os diamantes grantes, vamos modificar a escala do eixo X e Y de forma a melhorar a visualizacão da distribuição da maior parte dos dados (ignorando maior parte dos outliers):

```{r eval = TRUE}
px <- ggplot(diamonds) + 
  geom_histogram(mapping = aes(x = x), binwidth = 0.1) +
  coord_cartesian(xlim = c(2, 10), ylim = c(0, 5000))

py <- ggplot(diamonds) + 
  geom_histogram(mapping = aes(x = y), binwidth = 0.1) +
  coord_cartesian(xlim = c(2, 10 ), ylim = c(0, 5000))

pz <- ggplot(diamonds) + 
  geom_histogram(mapping = aes(x = z), binwidth = 0.1) +
  coord_cartesian(xlim = c(2, 10), ylim = c(0, 5000))

pall <- multiplot(px, py, pz, cols=1)

pall
```

Dessa forma, fica mais fácil de comparar a distribuição de cada uma das variáveis e então verificar que o tamanho no eixo X e Y são extremamente semelhantes. Também é possível verificar que a profundidade tem varlores mais baixos. Verificando isso, podemos supor que X e Y representam tamanho e largura, pois verificando os histogramas foi possível observar uma proporção, algo muito provavelmente desejado para cortes de diamantes. E com isso, a variável Z seria a profundidade do diamante, o que faz sentido uma vez que Z possui valores menores do que X e Y na sua grande maioria. 

### Exercício 2
> Explore the distribution of price. Do you discover anything unusual or surprising? (Hint: Carefully think about the binwidth and make sure you try a wide range of values.)

**(Resposta)**

Primeiro vamos plotar um histograma geral dos preços e a partir disso decidir como prosseguir com a análise:

```{r eval = TRUE}
ggplot(diamonds) + 
  geom_histogram(mapping = aes(x = price), binwidth = 100) +
  coord_cartesian(xlim = c(0, 20000), ylim = c(0, 1600))
```

Observando o histograma é possível verificar que grande parte dos diamantes custam menos do que 5000. Vamos filtrar os dados de forma a observar somente os diamantes "mais baratos" (valores abaixo de 5000):

```{r eval = TRUE}
ggplot(filter(diamonds, price < 5000)) + 
  geom_histogram(mapping = aes(x = price), binwidth = 50) +
  coord_cartesian(xlim = c(0, 5000), ylim = c(0, 1600))
```

Esse gráfico nos mostra que temos uma grande concentração de diamantes que custam entre 500 e 1500 (e inclusive tem um _gap_ no 1500!), interessante! Vamos filtrar os dados de forma a analisar apenas os diamantes que custam entre 500 e 1500!

```{r eval = TRUE}
ggplot(filter(diamonds, price > 500 & price < 1500)) + 
  geom_histogram(mapping = aes(x = price), binwidth = 50) +
  coord_cartesian(xlim = c(500, 1500), ylim = c(0, 1600))
```

Muito interessante! Podemos verificar o curioso fato de que não há diamantes que custam 1500 e verificar que grande parte dos diamantes custem entre 500 e 5000~8000. Poucos são os diamantes que custam mais que 1000. 

Vamos tentar relacionar esses dados de preço com o corte do diamante:

```{r eval = TRUE}
ggplot(diamonds, mapping = aes(x = price, colour = cut)) + 
  geom_freqpoly(binwidth = 100)
```

Aha! É possível verificar que a maior parte dos diamantes mais baratos são os diamantes com corte _Ideal_! Vamos filrar os dados três vezes para analisar os cortes dos diamantes com preço entre 500 e 2000, entre 2000 e 7000 e depois os com preço entre 13000 e 18000.

```{r eval = TRUE}
ggplot(filter(diamonds, price > 500 & price < 2000), mapping = aes(x = price, colour = cut)) + 
  geom_freqpoly(binwidth = 100)
```

Com esse gráfico é posível mais uma vez verificar a predomiância dos cortes _Ideal_ para os diamantes mais baratos.

```{r eval = TRUE}
ggplot(filter(diamonds, price > 2000 & price < 7000), mapping = aes(x = price, colour = cut)) + 
  geom_freqpoly(binwidth = 100)
```

Para valores "medianos" é possível verificar que o corte _Ideal_ não se destaca tanto quanto antes e os outros cortes começam a ter mais frequência também. 

```{r eval = TRUE}
ggplot(filter(diamonds, price > 13000 & price < 18000), mapping = aes(x = price, colour = cut)) + 
  geom_freqpoly(binwidth = 100)
```

Para os diamantes mais caros é possível verificar que os com cortes _Premium_ predominam, o que faz muito sentido!

Vamos plotar todos esses quatro gráficos em conjunto para visualizar melhor:

```{r eval = TRUE}
allprice <- ggplot(diamonds, mapping = aes(x = price, colour = cut)) + 
  geom_freqpoly(binwidth = 500)

cprice <- ggplot(filter(diamonds, price > 500 & price < 2000), mapping = aes(x = price, colour = cut)) + 
  geom_freqpoly(binwidth = 500)

mprice <- ggplot(filter(diamonds, price > 2000 & price < 7000), mapping = aes(x = price, colour = cut)) + 
  geom_freqpoly(binwidth = 500)

oprice <- ggplot(filter(diamonds, price > 13000 & price < 18000), mapping = aes(x = price, colour = cut)) + 
  geom_freqpoly(binwidth = 500)

dpall <- multiplot(allprice, cprice, mprice, oprice, cols=2)
```

Muito legal!

### Exercício 3
> How many diamonds are 0.99 carat? How many are 1 carat? What do you think is the cause of the difference?

**(Resposta)**

```{r eval = TRUE}

```

### Exercício 4
> Compare and contrast coord_cartesian() vs xlim() or ylim() when zooming in on a histogram. What happens if you leave binwidth unset? What happens if you try and zoom so only half a bar shows?

**(Resposta)**

```{r eval = TRUE}

```


## 7.4.1

### Exercício 1
>

**(Resposta)**

```{r eval = TRUE}

```

### Exercício 2
>

**(Resposta)**

```{r eval = TRUE}

```

## 7.5.1.1

### Exercício 1
>

**(Resposta)**

```{r eval = TRUE}

```

### Exercício 2
>

**(Resposta)**

```{r eval = TRUE}

```

### Exercício 3
>

**(Resposta)**

```{r eval = TRUE}

```

### Exercício 4
>

**(Resposta)**

```{r eval = TRUE}

```

### Exercício 5
>

**(Resposta)**

```{r eval = TRUE}

```

### Exercício 6
>

**(Resposta)**

```{r eval = TRUE}

```



## 7.5.2.1

### Exercício 1 
>

**(Resposta)**

```{r eval = TRUE}

```

### Exercício 2
>

**(Resposta)**

```{r eval = TRUE}

```

### Exercício 3 
>

**(Resposta)**

```{r eval = TRUE}

```



## 7.5.3.1

### Exercício 1 
>
**(Resposta)**

```{r eval = TRUE}

```

### Exercício 2
>

**(Resposta)**

```{r eval = TRUE}

```

### Exercício 3 
>

**(Resposta)**

```{r eval = TRUE}

```

### Exercício 4 
>

**(Resposta)**

```{r eval = TRUE}

```

### Exercício 5 
>

**(Resposta)**

```{r eval = TRUE}

```


