---
title: "Lista 5 - CE1 - Arrumar os dados de Fluxo de Trânsito nas Estradas em Califórnia"
author: ['Jonathan Mendes de Almeida - 18/0048775', 'jonathanalmd@gmail.com', 'jonathan@aluno.unb.br','https://jonyddev.github.io']
lang: en
date: "`r format(Sys.time(), '%d de %B de %Y')`"
output:
    pdf_document:
      latex_engine: xelatex
---

# 1 - Importar `tidyverse`:

```{r eval = TRUE}
library(tidyverse)
```

```{r setup, include=FALSE}
# Configurar diretório de trabalho
knitr::opts_knit$set(root.dir = getwd())
```

# 2 - Ler os dados do arquivo "fluxo-lotacao-port.csv" dentro de um `tibble`

```{r eval = TRUE}
rawfldata <- as_tibble(read.csv("fluxo-lotacao-port.csv"))
is_tibble(rawfldata)

head(rawfldata)
```

# 3 - Ler seção 12.3.1 do livo texto de novo: OK

# 4 - Criar dois novos `tibbles` um com os dados de data/hora e fluxo e outro com os dados de data/hora e lotação

```{r eval = TRUE}
fdata <- select(rawfldata, Date_Time_AMPM, Faixa1_Fluxo, Faixa2_Fluxo, Faixa3_Fluxo)
ldata <- select(rawfldata, Date_Time_AMPM, Faixa1_Lotação, Faixa2_Lotação, Faixa3_Lotação)

head(fdata)
head(ldata)
```

# 5 - “Arrumar” os dois ‘tibbles’ que acabou de criar

```{r eval = TRUE}
library("dplyr")

names(fdata)[names(fdata) == "Faixa1_Fluxo"] <- c(1)
names(fdata)[names(fdata) == "Faixa2_Fluxo"] <- c(2)
names(fdata)[names(fdata) == "Faixa3_Fluxo"] <- c(3)

fdata <- fdata %>%
  gather(`1`, `2`, `3`, key = "faixa", value = "fluxo")

names(ldata)[names(ldata) == "Faixa1_Lotação"] <- c(1)
names(ldata)[names(ldata) == "Faixa2_Lotação"] <- c(2)
names(ldata)[names(ldata) == "Faixa3_Lotação"] <- c(3)

ldata <- ldata %>%
  gather(`1`, `2`, `3`, key = "faixa", value = "lotacao") 

head(fdata)
head(ldata)
```

# 6 - Juntar os dois `tibbles` arrumados

```{r eval = TRUE}
tdata <- fdata %>%
  inner_join(ldata, c("Date_Time_AMPM", "faixa"))

head(tdata)
```


# 7 - Converta a variável de data/hora para o formato de data/hora (separar?)

```{r eval = TRUE}
tdata = cbind(tdata,data_hora=rep(tdata$Date_Time_AMPM))

tdata <- tdata %>%
  separate(Date_Time_AMPM, into = c("data", "horas"), sep = " ") %>%
  separate(data, into = c("mes", "dia_mes", "ano"), sep = "/") %>%
  separate(horas, into = c("hora", "minuto", "segundo"), sep = ":")

tdata <- tdata[,c(10,1,2,3,4,5,6,7,8,9)]

tdata <- arrange(tdata, data_hora)

head(tdata)
```




